臺北高等行政法院裁定
110年度簡上再字第27號
聲  請  人  有志貨運物流有限公司


代  表  人  張秋稔（董事）住臺北市士林區福港街37巷5號1樓
                          送：臺北郵政77-44號信箱  
相  對  人  勞動部勞工保險局

代  表  人  陳琄（代理局長）

上列當事人間勞工退休金條例事件，聲請人對於中華民國110年8
月18日本院110年度簡上再字第9號裁定，聲請再審，本院裁定如
下：
    主　文
再審之聲請駁回。
再審訴訟費用由聲請人負擔。
    理　由　
一、程序事項：本件被告勞動部勞工保險局代表人原為鄧明斌，
    於訴訟進行中變更為陳琄，茲據新任代表人具狀聲明承受訴
    訟（本院卷第60頁至第62頁），核無不合，應予准許。
二、按對於確定裁定聲請再審，應依行政訴訟法第283 條準用第
　　277條第1項第4款規定，以訴狀表明再審理由，此為必須具
    備之程式；而上開規定，依同法第236條之2第4項規定，於
    簡易訴訟程序之再審準用之。所謂表明再審理由，必須指明
    確定裁定有如何合於同法第273條所定再審事由之具體情事
    ，始為相當。如僅泛言違法或有何條款之再審事由，而無具
    體情事者，尚難認已合法表明再審理由，所為再審之聲請，
    即不合法，法院無須命其補正。又聲請再審，係對於確定裁
    定聲明不服之非常救濟程序，必須就該聲明不服之確定裁定
    為前述說明之具體指摘。如聲明對某件確定裁定為再審之聲
    請，但所主張之理由，係指摘前程序確定判決或前次再審判
    決或確定裁定如何違法，而對於其所聲明不服的確定裁定則
    未指明任何法定再審理由，亦難認為已合法表明再審理由，
    應以其聲請再審為不合法。　　
三、本件聲請人有志貨運物流有限公司承攬臺北市立美術館(下
    稱北美館)民國104年度「展覽場管理服務案」標案，並派遣
    勞工至北美館提供勞務，因未依規定申報提繳勞工呂○蓉等1
    7人(下稱呂○蓉等人)在職期間勞工退休金，經相對人勞動部
    勞工保險局以105年12月6日保退三字第10560359800號函通
    知聲請人限期改善，聲請人逾期仍未補行申報提繳，相對人
    遂以聲請人違反勞工退休金條例第18條規定，而依同條例第
    49條規定，先後裁罰聲請人，並請其補報提繳，聲請人仍未
    改善，相對人乃以108年3月26日保退三字第10860057381號
    裁處書（下稱原處分），處聲請人新臺幣3萬元罰鍰。聲請
    人不服，經訴願駁回後，提起行政訴訟，迭經臺灣臺北地方
    法院108年度簡字第232號判決（下稱原判決）駁回、本院10
    9年度簡上字第75號判決（下稱原確定判決）駁回上訴確定
    。聲請人仍不服，提起再審之訴，經本院109年度簡上再字
    第31號裁定認其再審之訴為不合法而駁回。聲請人仍不服，
    就上開裁定聲請再審，仍為本院110年度簡上再字第9號裁定
    (下稱原確定裁定)以其再審之聲請為不合法而予以駁回。聲
    請人猶不服，乃就原確定裁定聲請再審。
四、本件聲請意旨略以：本件勞工呂○蓉等人為代班人員，均為
    北美館正班人員林○晴所面試及任用，係受北美館指揮監督
    ，與北美館間存在人格從屬性，有實質之勞雇關係，其等與
    聲請人並無勞雇關係，代班人員之薪資給付、加保勞工保險
    、就業保險、全民健康保險及提繳勞工退休金等，聲請人均
    須配合北美館之指示辦理，足見聲請人無可歸責，是原處分
    認事用法顯然不當。原確定裁定以聲請人未依行政訴訟法規
    定表明再審理由，顯與事實不符等語。
五、經查，聲請人之「行政訴訟再審聲請狀」內所陳各節，無非
    重述其對於前程序之原判決及原確定判決實體爭議事項不服
    之理由，且僅泛稱原確定裁定認聲請人未依行政訴訟法規定
    表明再審理由顯與事實不符等語，然就原確定裁定以其未具
    體敘明再審事由而認其再審聲請不合法予以駁回之內容，究
    有如何合於行政訴訟法第273條所定再審事由之具體情事，
    仍難認已具體指明。依上開規定及說明，其再審之聲請自非
    合法，應予駁回。又當事人就同一事件對於本院所為歷次之
    裁判聲請再審，必須其對最近一次裁判之再審有理由，本院
    始得進而審究其前此歷次裁判有無再審理由，依上開所述，
    聲請人本件再審之聲請既不合法，其關於本院前此歷次裁判
    部分之指摘，本院即毋須審究，併予指明。
六、依行政訴訟法第236條之2第4項、第283條、第278條第1項、
    第104條，民事訴訟法第95條、第78條，裁定如主文。
中　　華　　民　　國　　111 　年　　2　 　月　　22　　日
   　　　　　　　   臺北高等行政法院第二庭
                              審判長法  官　 蕭忠仁
                          　        法  官　 黃翊哲
                                    法  官　 李明益
上為正本係照原本作成。
不得抗告。
中　　華　　民　　國　　111 　年　　2　 　月　　22　　日
                                    書記官  陳德銘